臺灣高等法院刑事裁定
111年度抗字第710號
抗  告  人
即  受刑人  潘世錕



上列抗告人即受刑人因聲請定其應執行刑案件，不服臺灣新北地
方法院中華民國111年1月3日所為之裁定（110年度聲字第3647號
），提起抗告，本院裁定如下：
    主  文
抗告駁回。                                             
    理  由
一、原裁定意旨略以：
　㈠抗告人即受刑人潘世錕所犯如附表所示之罪，先後經法院判
    處如附表所示之刑，均分別確定在案。茲檢察官聲請定其應
    執行之刑，審核認聲請為正當。另審酌受刑人所犯附表編號
    1至12、14至21所示為違反毒品危害防制條例（其中包括施
    用第一、二級毒品及販賣第二級毒品）、槍砲彈藥刀械管制
    條例、竊盜、搶奪、詐欺各罪之犯罪時間密集介於民國108
    年5月間至109年5月間，數罪之罪質不同，數罪對法益侵害
    之加重效應等，再考量附表編號1至12所示之罪刑前經原審
    法院以110年度聲字第820號裁定應執行有期徒刑6年，編號1
    5、16、編號17、18、編號19、20之罪刑，前於法院判決時
    分別定應執行有期徒刑3年3月、4月、7月，整體刑罰已有相
    當之酌減，並參酌犯罪次數、行為方式等總體情狀綜合判斷
    ，且經原審函請受刑人就本件定刑限期表示意見，然受刑人
    逾期未表示意見，惟於其出具本件定刑聲請切結書，業於切
    結書上具體表述意見，爰依刑事訴訟法第477條第1項，刑法
    第53條、第51條第5款之規定，定其應執行有期徒刑10年6月
    。
　㈡受刑人前另因違反槍砲彈藥刀械管制條例及犯侵占案件經本
    院科處罰金刑部分，經聲請人於本件聲請定其應執行刑案件
    中分別羅列於附表編號6、13之中併同聲請定其應執行刑，
    惟受刑人所犯此二罪刑經本院科處罰金刑部分，業經原審法
    院以110年度聲字第820號裁定應合併執行罰金新臺幣5萬1千
    元確定，有該裁定書附卷可憑，是該二罪罰金刑部分既經本
    院裁定合併定其應執行刑確定，在該確定裁定尚未經非常上
    訴撤銷前，自仍具其效力，當不得重複定其應執行刑，否則
    即屬違反一事不再理原則。從而，聲請人就受刑人所犯此部
    分罰金刑再行聲請定其應執行之刑，於法未合，應予駁回等
    語。
二、抗告意旨略以：受刑人因犯毒品等案件，業經原審法院定其
    應執行有期徒刑10年6月。惟受刑人所犯數未經合併處罰前
    ，共判處有期徒刑13年3月，客觀上略顯不符數罪併罰之比
    例原則。另請念及受刑人所犯三罪，如附表編號6、15、16
    之案件，係屬初犯及犯後均坦承不諱、態度尚可，請審酌是
    否有情堪憐憫之處。且受刑人於94年患有000（○○○○○○○○○○○
    ）迄今已16年，家中尚有患病母親仍待受刑人盡孝，人有生
    老病死、自古難全，受刑人希望可以早歸故里、洗心革面，
    成為新造之人，回歸正途擁有平凡安定的生活，盡孝道，使
    母親安心，承歡膝下共享天倫，爰請就有期徒刑之部分，從
    輕定其應執行之刑等語。
三、按數罪併罰之定應執行之刑，係出於刑罰經濟與責罰相當之
    考量，並非予以犯罪行為人或受刑人不當之利益，為一種特
    別的量刑過程。相較於刑法第57條所定科刑時應審酌之事項
    係對一般犯罪行為之裁量，定應執行刑之宣告，乃對犯罪行
    為人本身及所犯各罪之總檢視，除應考量行為人所犯數罪反
    應出之人格特性，並應權衡審酌行為人之責任與整體刑法目
    的及相關刑事政策，在量刑權之法律拘束性原則下，依刑法
    第51條第5款之規定，採限制加重原則，以宣告各刑中之最
    長期為下限，各刑合併之刑期為上限，但最長不得逾三十年
    ，資為量刑自由裁量權之外部界限，並應受法秩序理念規範
    之比例原則、平等原則、責罰相當原則、重複評價禁止原則
    等自由裁量權之內部抽象價值要求界限之支配，使以輕重得
    宜，罰當其責，俾符合法律授與裁量權之目的，以區別數罪
    併罰與單純數罪之不同，兼顧刑罰衡平原則（最高法院10 0
    年度台上字第21號判決意旨參照）。是於個案之裁量判斷，
    除非有全然喪失權衡意義或其裁量行使顯然有違比例、平等
    諸原則之裁量權濫用之情形，否則即應尊重法官本於依法獨
    立審判之授權所為之量刑裁奪。
四、經查：
　㈠受刑人所犯如附表所示各罪，分別經臺灣臺北地方法院、臺
    灣基隆地方法院、臺灣桃園地方法院及臺灣新北地方法院判
    處如原裁定附表所示之刑，均經分別確定，而原審法院為各
    罪犯罪事實最後判決之法院，有各判決書及本院被告前案紀
    錄表等件在卷可憑。茲檢察官向臺灣新北地方法院聲請定其
    應執行之刑，原審審核後認受刑人所犯如原裁定附表編號1
    至12、14至21所示各罪，犯罪時間均合於數罪併罰之要件，
    自應依刑法第53條規定定其應執行刑，因而就如原裁定附表
    編號1至12、14至21所示各罪，定其應執行刑為有期徒刑10
    年6月，其所定應執行刑係各宣告刑中之刑期最長（有期徒
    刑3年2月）以上，各刑合併之有期徒刑13年3月以下之範圍
    內（即所謂外部性界限），且因附表編號1至12、15至16、1
    7至18、19至20曾分別定應執行有期徒刑6年、3年3月、4月
    、7月，原審法院所定之刑亦於前揭應執行刑與原裁定附表
    編號1至12、14至21所示之刑合計刑期即有期徒刑10年11月
    （即所謂內部性界限）內，經核並未逾越刑法第51條第5款
    之界限，且符合量刑裁量之外部性界限及內部性界限，亦無
    明顯過重而違背比例原則之情形，與刑罰經濟、刑法定應執
    行刑之恤刑考量等法律規範目的均無違背，核屬原審法院定
    刑職權之行使，於法並無違誤，其所酌定之應執行刑，難認
    有顯然濫用裁量權限而未當之情形，自屬適法，受刑人泛稱
    原裁定違反比例原則等語，難謂可採。
　㈡至抗告意旨另稱附表編號6、15、16等罪係屬初犯，且犯後均
    坦承不諱態度尚可等情，實際上已反映在各罪刑度之裁量，
    受刑人執此指摘原裁定不當，不足為採。另抗告意旨以個人
    家庭事由為據請求從輕定其執行刑等語，惟個人及家庭因素
    與定應執行刑時考量之各面向無關，是此部分抗告意旨亦無
    理由。
　㈢綜上，受刑人執前詞指摘原裁定不當，為無理由，應予駁回
    。
據上論斷，應依刑事訴訟法第412條，裁定如主文。
中　　華　　民　　國　　111 　年　　5 　　月　　23　　日
　　　　　　　　　刑事第二庭  審判長法　官  遲中慧
　　　　　　　　　　　　　　　　　  法　官  楊志雄
　　　　　　　　　　　　　　　　　  法　官  邱筱涵
以上正本證明與原本無異。
如不服本裁定，應於收受送達後5日內向本院提出再抗告狀。
                                    書記官  林吟玲
中　　華　　民　　國　　111 　年　　5 　　月　　23　　日